pl: Funkcje zabawki optycznej: Iluzja głębi 3D; Mieszanie kolorów; Efekt światła światłowodowego; Efekt świecenia w ciemności; Efekt holograficzny; Wzory kalejdoskopowe; Projekcja świetlna; Odbicia lustrzane; Spektrum tęczy/załamanie światła; Projekcja cieni; Wirujący/obracający się efekt wizualny; Efekt ruchu wody/oleju; Inne
sl-SI: Lastnosti optične igrače: Iluzija 3D globine; Mešanje barv; Svetlobni učinek z optičnimi vlakni; Učinek svetenja v temi; Holografski učinek; Kaleidoskopski vzorci; Projekcija svetlobe; Zrcalni odsevi; Mavrični spekter/lom svetlobe; Projekcija sence; Vrteči se/rotacijski vizualni učinek; Učinek gibanja vode/olja; Drugo
tr: Optik oyuncak özellikleri: 3B derinlik illüzyonu; Renk karıştırma; Fiber optik ışık efekti; Karanlıkta parlama efekti; Holografik efekt; Kaleydoskopik desenler; Işık projeksiyonu; Aynalı yansımalar; Gökkuşağı spektrumu/kırılması; Gölge projeksiyonu; Dönen/çevrilen görsel efekt; Su/yağ hareket efekti; Diğer
sv: Funktioner hos optiska leksaker: 3D-djupillusion; Färgblandning; Fiberoptisk ljuseffekt; Självlysande effekt; Holografisk effekt; Kalejdoskopiska mönster; Ljusprojektion; Spegelreflektioner; Regnbågsspektrum/ljusbrytning; Skuggprojektion; Snurrande/roterande visuell effekt; Vatten-/oljerörelseeffekt; Övrigt
zh-TW: 光學玩具特色: 3D 深度錯覺; 混色; 光纖燈效; 夜光效果; 全像效果; 萬花筒圖案; 燈光投影; 鏡面反射; 彩虹光譜/折射; 陰影投影; 旋轉視覺效果; 水/油流動效果; 其他
ru: Особенности оптической игрушки: Иллюзия 3D-глубины; Смешивание цветов; Оптоволоконный световой эффект; Эффект свечения в темноте; Голографический эффект; Калейдоскопические узоры; Световая проекция; Зеркальные отражения; Радужный спектр/преломление; Теневая проекция; Вращающийся визуальный эффект; Эффект движения воды/масла; Другое
nl: Optisch speelgoed kenmerken: 3D-diepte-illusie; Kleurmenging; Glasvezellichteffect; Glow-in-the-dark-effect; Holografisch effect; Caleidoscopische patronen; Lichtprojectie; Spiegelreflecties; Regenboogspectrum/breking; Schaduwprojectie; Draaiend/roterend visueel effect; Water/olie-bewegingseffect; Overige
ko: 광학 장난감 특징: 3D 깊이 착시; 색상 혼합; 광섬유 조명 효과; 야광 효과; 홀로그램 효과; 만화경 패턴; 빛 투사; 거울 반사; 무지개 스펙트럼/굴절; 그림자 투사; 스피닝/회전 시각 효과; 물/기름 모션 효과; 기타
it: Caratteristiche del gioco ottico: Illusione di profondità 3D; Miscelazione colori; Effetto luce in fibra ottica; Effetto fosforescente; Effetto olografico; Pattern caleidoscopici; Proiezione di luce; Riflessi a specchio; Spettro/rifrazione arcobaleno; Proiezione di ombre; Effetto visivo rotante; Effetto movimento acqua/olio; Altro
fi: Optisen lelun ominaisuudet: 3D-syvyysilluusio; Värisekoitus; Kuituoptinen valotehoste; Pimeässä hohtava tehoste; Hologrammitehoste; Kaleidoskooppikuviot; Valoprojektio; Peiliheijastukset; Sateenkaarispektri/taittuminen; Varjoprojektio; Pyörivä visuaalinen tehoste; Veden/öljyn liike -tehoste; Muu
pt-PT: Características do brinquedo óptico: Ilusão de profundidade 3D; Mistura de cores; Efeito de luz de fibra ótica; Efeito que brilha no escuro; Efeito holográfico; Padrões caleidoscópicos; Projeção de luz; Reflexos espelhados; Espectro de arco-íris/refração; Projeção de sombra; Efeito visual giratório/rotativo; Efeito de movimento de água/óleo; Outro
ja: 光学玩具機能: 3D錯視; 色の混合; 光ファイバー効果; 蓄光効果; ホログラム効果; 万華鏡パターン; 光投影; 鏡面反射; 虹のスペクトル/屈折; 影投影; スピン/回転の視覚効果; 水/油のモーション効果; その他
bg-BG: Характеристики на оптичната играчка: Илюзия за 3D дълбочина; Смесване на цветове; Фиброоптичен светлинен ефект; Светещ в тъмното ефект; Холографски ефект; Калейдоскопични мотиви; Светлинна проекция; Огледални отражения; Спектър на дъгата/пречупване; Проекция на сенки; Въртящ/ротиращ визуален ефект; Ефект на движение на вода/масло; Друго
es: Características del juguete óptico: Ilusión de profundidad 3D; Mezcla de colores; Efecto de luz de fibra óptica; Efecto que brilla en la oscuridad; Efecto holográfico; Patrones caleidoscópicos; Proyección de luz; Reflejos de espejo; Espectro de arcoíris/refracción; Proyección de sombras; Efecto visual giratorio/rotatorio; Efecto de movimiento de agua/aceite; Otro
ro-RO: Caracteristici ale jucăriei optice: Iluzie de profunzime 3D; Amestec de culori; Efect de lumină prin fibră optică; Efect fosforescent; Efect holografic; Modele caleidoscopice; Proiecție luminoasă; Reflexii în oglindă; Spectru curcubeu/refracție; Proiecție de umbre; Efect vizual de rotație/învârtire; Efect de mișcare cu apă/ulei; Altele
zh-CN: 光学玩具特性: 3D 深度错觉; 混色; 光纤光效; 夜光效果; 全息效果; 万花筒图案; 灯光投影; 镜面反射; 彩虹光谱/折射; 阴影投影; 旋转视觉效果; 水/油流动效果; 其他
pt-BR: Brinquedo óptico recursos: Ilusão de profundidade 3D; Mistura de cores; Efeito de luz de fibra óptica; Efeito que brilha no escuro; Efeito holográfico; Padrões caleidoscópicos; Projeção de luz; Reflexos espelhados; Espectro/refração de arco-íris; Projeção de sombra; Efeito visual giratório/de rotação; Efeito de movimento de água/óleo; Outros
fr: Caractéristiques du jouet optique: Illusion de profondeur 3D; Mélange de couleurs; Effet lumineux à fibre optique; Effet phosphorescent; Effet holographique; Motifs kaléidoscopiques; Projection de lumière; Reflets de miroir; Spectre arc-en-ciel/réfraction; Projection d’ombres; Effet visuel tournant/rotatif; Effet de mouvement eau/huile; Autre
hr-HR: Optičke značajke igračaka: Iluzija 3D dubine; Miješanje boja; Svjetlosni efekt optičkih vlakana; Efekt svijetljenja u mraku; Holografski efekt; Kaleidoskopski uzorci; Projekcija svjetlosti; Odrazi u zrcalu; Spektar / prelamanje duginih boja; Projekcija sjene; Vizualni efekt vrtnje/rotacije; Efekt kretanja vode/ulja; Ostalo
hu: Optikai játék jellemzői: 3D mélységillúzió; Színkeverés; Száloptikás fényeffekt; Sötétben világító hatás; Holografikus hatás; Kaleidoszkópikus minták; Fénykivetítés; Tükröződések; Szivárványspektrum/fénytörés; Árnyékkivetítés; Pörgő/forgó vizuális effekt; Víz/olaj mozgáseffekt; Egyéb
en: Optical toy features: 3D depth illusion; Color mixing; Fiber-optic light effect; Glow-in-the-dark effect; Holographic effect; Kaleidoscopic patterns; Light projection; Mirrored reflections; Rainbow spectrum/refraction; Shadow projection; Spinning/rotating visual effect; Water/oil motion effect; Other
lt-LT: Optinio žaislo funkcijos: 3D gylio iliuzija; Spalvų maišymas; Šviesolaidžio šviesos efektas; Švytėjimo tamsoje efektas; Holografinis efektas; Kaleidoskopiniai raštai; Šviesos projekcija; Veidrodiniai atspindžiai; Vaivorykštės spektras / lūžis; Šešėlių projekcija; Sukimosi / rotacijos vizualinis efektas; Vandens / aliejaus judėjimo efektas; Kita
da: Funktioner i optisk legetøj: 3D-dybdeillusion; Farveblanding; Fiberoptisk lyseffekt; Selvlysende effekt; Holografisk effekt; Kalejdoskopiske mønstre; Lysprojektion; Spejlrefleksioner; Regnbuespektrum/lysbrydning; Skyggeprojektion; Drejende/roterende visuel effekt; Vand-/oliebevægelseseffekt; Andet
th: คุณสมบัติของของเล่นออปติคอล: ภาพลวงตาความลึก 3 มิติ; การผสมสี; เอฟเฟกต์ไฟเบอร์ออปติก; เอฟเฟกต์เรืองแสงในที่มืด; เอฟเฟกต์โฮโลแกรม; ลวดลายกล้องคาไลโดสโคป; การฉายแสง; การสะท้อนของกระจก; สเปกตรัมสีรุ้ง/การหักเหแสง; การฉายเงา; เอฟเฟกต์ภาพหมุน/เวียน; เอฟเฟกต์การเคลื่อนไหวของน้ำ/น้ำมัน; อื่นๆ
nb: Funksjoner i optisk leketøy: 3D-dybdeillusjon; Fargeblanding; Fiberoptisk lyseffekt; Selvlysende effekt; Holografisk effekt; Kaleidoskopiske mønstre; Lysprojeksjon; Speilrefleksjoner; Regnbuespekter/brytning; Skyggeprojeksjon; Spinnende/roterende visuell effekt; Bevegelseseffekt for vann/olje; Annet
de: Merkmale des optischen Spielzeugs: 3D-Tiefenillusion; Farbmischung; Glasfaser-Lichteffekt; Glow-in-the-Dark-Effekt; Holografischer Effekt; Kaleidoskopische Muster; Lichtprojektion; Spiegelungen; Regenbogenspektrum/Brechung; Schattenprojektion; Drehender/Rotierender visueller Effekt; Wasser-/Öl-Bewegungseffekt; Sonstige
sk-SK: Vlastnosti optickej hračky: Ilúzia 3D hĺbky; Miešanie farieb; Svetelný efekt z optických vlákien; Efekt svietenia v tme; Holografický efekt; Kaleidoskopické vzory; Svetelná projekcia; Zrkadlové odrazy; Dúhové spektrum/lom svetla; Projekcia tieňa; Točivý/rotačný vizuálny efekt; Efekt pohybu vody/oleja; Iné
el: Χαρακτηριστικά οπτικού παιχνιδιού: Ψευδαίσθηση 3D βάθους; Ανάμειξη χρωμάτων; Εφέ φωτισμού οπτικών ινών; Εφέ που φωσφορίζει στο σκοτάδι; Ολογραφικό εφέ; Καλειδοσκοπικά μοτίβα; Προβολή φωτός; Αντανακλάσεις καθρέπτη; Φάσμα/διάθλαση ουράνιου τόξου; Προβολή σκιάς; Οπτικό εφέ περιστροφής; Εφέ κίνησης νερού/λαδιού; Άλλο
vi: Đặc điểm của đồ chơi quang học: Ảo ảnh chiều sâu 3D; Pha trộn màu sắc; Hiệu ứng ánh sáng sợi quang; Hiệu ứng dạ quang; Hiệu ứng holographic; Họa tiết kính vạn hoa; Chiếu sáng; Phản chiếu gương; Quang phổ cầu vồng/khúc xạ; Chiếu bóng; Hiệu ứng hình ảnh quay/xoay; Hiệu ứng chuyển động của nước/dầu; Khác
cs: Vlastnosti optické hračky: Iluze 3D hloubky; Míchání barev; Efekt optických vláken; Efekt svícení ve tmě; Holografický efekt; Kaleidoskopické vzory; Světelná projekce; Zrcadlové odrazy; Duhové spektrum / lom světla; Stínová projekce; Vizuální efekt rotace; Efekt pohybu vody/oleje; Ostatní